臺灣彰化地方法院刑事判決
110年度易字第187號
                                      110年度易字第216號
公  訴  人  臺灣彰化地方檢察署檢察官
被      告  林文榮



上列被告因加重竊盜、竊盜案件，經檢察官提起公訴（109年度
偵字第13756號、110年度偵字第1707號），因被告於準備程序中
就被訴事實為有罪之陳述，本院裁定進行簡式審判程序，並合併
審理後判決如下：
    主  文
林文榮犯侵入住宅踰越安全設備竊盜未遂罪，累犯，處有期徒刑
陸月，如易科罰金，以新台幣壹仟元折算壹日；又犯侵入住宅踰
越安全設備竊盜未遂罪，累犯，處有期徒刑陸月，如易科罰金，
以新台幣壹仟元折算壹日；又犯竊盜未遂罪，累犯，處有期徒刑
參月，如易科罰金，以新台幣壹仟元折算壹日。應執行有期徒刑
壹年貳月，如易科罰金，以新台幣壹仟元折算壹日。
    犯罪事實
一、林文榮於民國103年間因竊盜案件，經臺灣高等法院臺中分
    院判處有期徒刑1年4月、1年、1年6月，定應執行有期徒刑3
    年2月確定（下稱甲案），於同年又因竊盜案件，經本院判
    處有期徒刑11月確定（下稱乙案），上開甲、乙案經臺灣高
    等法院臺中分院裁定定應執行有期徒刑4年確定，於103年4
    月10日入監服刑，並於105年10月21日縮短刑期假釋出監，
    於106年9月9日保護管束期滿未經撤銷，以已執行論。詎不
    知悔改，復意圖為自己不法之所有，基於加重竊盜或竊盜之
    各別犯意（詳後述），分別有以下行為：
（一）於109年11月2日14時21分許，基於加重竊盜之犯意，自彰
      化縣○○鄉鎮○○○巷0號旁之工地3樓攀爬吳佩樺址設彰化縣○
      ○鄉鎮○○○巷0號3樓之6陽台，並打開該址窗戶，逾越屬安
      全設備之窗戶侵入住宅後著手翻找冰箱及櫃子搜尋物品，
      但因未取得物品而未遂。
（二）林文榮因未取得物品而另萌加重竊盜犯意，自吳佩樺上址
      陽台爬回上開工地3樓，復步行至該工地4樓後，攀爬張燕
      宗址設彰化縣○○鄉鎮○○○巷0號4樓之6陽台，打開該址窗戶
      ，逾越屬安全設備之窗戶侵入住宅內著手翻動廚房櫥櫃搜
      尋財物，惟因未見有物品而未遂。嗣經吳佩樺、張燕宗返
      回上址等住處後，見室內有遭人侵入之痕跡，報警處理，
      警方循監視器畫面及現場遺留之鞋印，查悉上情。
（三）林文榮又另行基於竊盜之犯意，於110年1月23日13時40分
      許，攀爬吳濬緯址設彰化縣○○鄉○○路0段000○0號仍施工中
      房屋旁之鷹架，進入該址房屋2樓（非屬住宅或有人居住
      建築物）著手搜尋屋內廢鐵線欲行竊取時，為鄰居張世閔
      所撞見，報警處理，警員至現場將林文榮逮捕而未遂，因
      而查悉上情。
二、案經吳佩樺、張燕宗訴由彰化縣警察局員林分局及彰化縣警
    察局溪湖分局各報請台灣彰化地方檢察署檢察官偵查起訴。
       理  由
一、程序上之說明
（一）按本件被告林文榮所犯係死刑、無期徒刑、最輕本刑為3 
       年以上有期徒刑以外之罪，其於準備程序就前揭被訴事
      實為有罪之陳述，經告知簡式審判程序之旨，並聽取其與
      公訴人之意見後，本院認無不得或不宜改依簡式審判程序
      進行之情形，爰依刑事訴訟法第273條之1第1項規定，裁
      定進行簡式審判程序。又簡式審判程序之證據調查，依刑
      事訴訟法第273 條之2規定，不受同法第159條第1項審判
      外陳述排除之限制，故卷內所列之各項證據，自得作為證
      據，合先敘明。
（二）一人犯數罪者為相牽連案件，刑事訴訟法第7條第1款規定
      甚明。相牽連之數刑事案件分別繫屬於數同級之不同法院
      ，得合併由其中一法院審理，刑事訴訟法第6條第1項亦規
      定甚明。至於相牽連之數刑事案件分別繫屬同一法院同一
      法官，自得類推適用上揭規定由同一法官予以合併審理（
      司法院釋字第665號解釋要旨參照）。
二、上揭犯罪事實，迭據被告林文榮於檢察官偵查中、本院準備
    程序及審理中坦承不諱，核與證人即被害人吳佩樺、張燕宗
    、吳濬緯及證人張世閔證述情節大致相符，並有彰化縣警察
    局員林分局扣押筆錄、扣押物品目錄表各1份、扣案之被告
    高筒籃球鞋(黑身、紅底)1雙、張燕宗上址住處陽台遺留之
    鞋印翻拍照片1張、監視器影像擷取照片6張、彰化縣警察局
    溪湖分局埔心分駐所110報案紀錄單、現場照片3張等在卷可
    按，足徵被告自白尚與事實相符，其上揭犯行均堪認定，自
    應依法論科。
三、法律之適用
（一）論罪
    1.按刑法第321條第1項第2款所謂毀越安全設備，係指毀損
      或踰越安全設備而言。查被告於犯罪事實欄一（一）所載
      之時間，攀爬吳佩樺址設彰化縣○○鄉鎮○○○巷0號3樓之6陽
      台，並打開該址窗戶，踰越屬安全設備之窗戶侵入住宅後
      著手竊取財物而未得手，核被告此部分所為，係犯刑法第
      321條第2項、第1項第1、2款踰越安全設備侵入住宅竊盜
      未遂罪；被告於犯罪事實欄一（二）所載之時間，攀爬張
      燕宗址設彰化縣○○鄉鎮○○○巷0號4樓之6陽台，並打開該址
      窗戶，踰越屬安全設備之窗戶侵入住宅後著手竊取財物而
      未得手，核被告此部分所為，亦係犯刑法第321條第2項、
      第1項第1、2款踰越安全設備侵入住宅竊盜未遂罪；被告
      於犯罪事實欄一（三）所載之時間，攀爬吳濬緯址設彰化
      縣○○鄉○○路0段000○0號仍施工中房屋旁之鷹架，進入該址
      房屋2樓（非屬住宅或有人居住建築物）著手搜尋屋內廢
      鐵線欲行竊取而未得手，核其此部分所為，係犯刑法第32
      0條第3項、第1項之普通竊盜未遂罪。
    2.犯罪事實欄一（一）、（二）部分，檢察官起訴書犯罪事
      實欄固已記載被告打開窗戶進入室內，然均未引用刑法第
      321條第2項、第1項第2款踰越安全設備竊盜未遂之規定，
      尚有未洽，應予補正。此部分本院於準備程序及審理中均
      已告知被告該罪名後行審理及辯論，合併敘明。
（二）罪數
　　　被告犯上開3罪，犯意各別，時地可分，應予分論併罰。
      檢察官雖認為犯罪事實欄一（一）、（二）部分為接續犯
      之法律上一罪，然被告於本院審理時已供稱：去第一間（
      指吳佩樺住宅）時找不到東西吃，才去第二間（指張燕宗
      住宅）等語，顯見被告係於吳佩樺住宅竊盜未果始萌生到
      他人即張燕宗之住宅另行（加重）竊盜之犯意，其2次加
      重竊盜未遂係屬犯意各別之情甚為灼然。爰此，檢察官認
      為被告係出於接續犯意即有未洽，此部分亦經本院於審理
      中告知被告該罪數有所不同後辯論，附此敘明。
（三）被告所為應依累犯規定加重其刑
    1.查被告有如事實欄一所載犯罪科刑及執行完畢之情形，有
      臺灣高等法院被告前案紀錄表1件存卷可參，其於上開有
      期徒刑執行完畢後，5年以內故意再犯本案上揭有期徒刑
      以上之刑之3罪，均符合刑法第47條第1項累犯之規定。
    2.108年2月22日公布之司法院釋字第775號解釋認：刑法第
      47條第1項累犯規定，不分情節一律加重最低本刑，不符
      憲法罪刑相當原則，抵觸憲法第23條比例原則，應自解釋
      公布日起2年內修正之；於修正前，法院就個案應依解釋
      意旨，裁量是否加重最低本刑。申言之，法院仍得斟酌個
      案情形裁量是否加重最低本刑，並未完全排除累犯規定之
      適用。
    3.本院審酌被告除述構成累犯之上述案件均屬加重竊盜罪等
      罪，經法院判處罪刑確定及執行完畢3年餘之期間，理應
      生警惕作用，期待其得以自我控管，被告仍故意再犯本件
      上揭加重竊盜未遂及普通竊盜未遂等3罪，足認其有特別
      之惡性，對於刑罰反應力薄弱，確有延長其矯正期間，以
      助其重返社會，並兼顧社會防衛之必要，因認被告本件所
      犯之加重竊盜未遂、普通竊盜未遂罪，均有加重其最低本
      刑之正當理由，各應依刑法第47條第1項累犯之規定加重
      其刑。
（四）被告上揭3次犯行均已著手實施但未得手而未遂，各依法
      減輕其刑，並均先加重後減輕之。
四、科刑審酌及定執行刑
（一）爰以行為人之責任為基礎，審酌被告除上開構成累犯之  
      前案紀錄外，亦因無故侵入住宅等案件經法院判決罪刑  
      確定，此有上開前案紀錄表在卷可參，足徵素行不端，且
      正值青壯，身體健全，不思以正當途徑獲取財物，竟於恣
      意竊取他人之財物，雖未得手但足見其法治觀念薄弱；犯
      後坦承犯行，態度尚佳；學歷為國中畢業高職肄業之智識
      程度，為其所自承及有戶籍查詢結果可佐、工作為臨時工
      、月入約新台幣1萬2千元，需扶養父親及祖母之生活狀況
      等一切情狀，就所犯上揭3罪各量處如主文所示之刑，並
      均諭知易科罰金之折算標準示懲。 
（二）此外，再參以被告所犯3 罪屬加重竊盜未遂或普通竊盜未
      遂罪，各罪基本罪質相同，且均屬侵害他人財產法益，其
      中2 次行為時間較為接近，暨被告犯罪行為之不法與罪責
      程度、所反應被告之人格特性與傾向等一切情狀，爰合併
      定其應執行刑為有期徒刑1年2月，再諭知易科罰金之折算
      標準示懲。 
據上論斷，應依刑事訴訟法第273條之1第1項、第299條第1項前
段，刑法第321條第2項、第1項第1款、第2款、第320條第3項、
第1項、第47條第1項、第25條、第41條第1項、第8項、第51條第
5款，判決如主文。
本案經檢察官何金陞提起公訴，檢察官林佳裕到庭執行職務。
中　　華　　民　　國　　110 　年　　4 　　月　　15　　日
                  刑事第十庭  法  官   邱志平 
以上正本證明與原本無異。　　　　　　　　　
如不服本判決應於收受判決後20日內向本院提出上訴書狀，並應
敘述具體理由；其未敘述上訴理由者，應於上訴期間屆滿後20日
內向本院補提理由書（均須按他造當事人之人數附繕本）「切勿
逕送上級法院」。
告訴人或被害人對於判決如有不服具備理由請求檢察官上訴者，
其上訴期間之計算係以檢察官收受判決正本之日期為準。
中　　華　　民　　國　　110 　年　　4 　　月　　15　　日
                              書記官  楊蕎甄
附錄本案所犯法條：
《中華民國刑法第320條》
意圖為自己或第三人不法之所有，而竊取他人之動產者，為竊盜
罪，處5年以下有期徒刑、拘役或50萬元以下罰金。
意圖為自己或第三人不法之利益，而竊佔他人之不動產者，依前
項之規定處斷。
前二項之未遂犯罰之。
《中華民國刑法第321條》
犯前條第1項、第2項之罪而有下列情形之一者，處6月以上5年以
下有期徒刑，得併科50萬元以下罰金：
一、侵入住宅或有人居住之建築物、船艦或隱匿其內而犯之。
二、毀越門窗、牆垣或其他安全設備而犯之。
三、攜帶兇器而犯之。
四、結夥三人以上而犯之。
五、乘火災、水災或其他災害之際而犯之。
六、在車站、港埠、航空站或其他供水、陸、空公眾運輸之舟、
    車、航空機內而犯之。
前項之未遂犯罰之。